【裁判字號】    97,訴,967
【裁判日期】    971016
【裁判案由】    毒品危害防制條例
【裁判全文】
臺灣士林地方法院刑事判決               97年度訴字第967號
公  訴  人  臺灣士林地方法院檢察署檢察官
被      告  甲○○
                    (現另案於臺灣士林看守所羈押中）
上列被告因毒品危害防制條例案件，經檢察官提起公訴（97年度
毒偵字第1620號），被告於本院準備程序中為有罪之陳述，本院
合議庭裁定由受命法官獨任依簡式審判程序審理，並判決如下：
    主  文
甲○○施用第一級毒品，累犯，處有期徒刑柒月。扣案第一級毒
品海洛因（驗餘淨重0.1298公克）沒收銷燬，包裝海洛因之外包
裝袋壹個沒收。
    事  實
一、甲○○曾犯違反懲治盜匪條例、毒品危害防制條例、恐嚇取
    財、竊盜、強盜、偽造文書、搶奪等案件，並曾因竊盜與準
    強盜等罪，經臺灣板橋地方法院以88年度訴字第605 號判處
    應執行有期徒刑4 年確定，而於民國94年6 月27日縮刑期滿
    執行完畢。復因搶奪等案件，經臺灣臺北地方法院判決應執
    行有期徒刑3 年6 月確定，甫於97年6 月24日因假釋付保護
    管束，期間至97年10月24日，尚未期滿。又其前因施用第一
    級毒品海洛因案件，經臺灣板橋地方法院以95年度毒聲字第
    182 號裁定送觀察、勒戒後，認無繼續施用毒品之傾向，由
    臺灣板橋地方法院檢察署檢察官於95年6 月27日以95年度毒
    偵緝字第260 號為不起訴處分確定。詎其復基於施用第一級
    毒品之犯意，於97年7 月26日某時，在臺北巿中山區○○路
    45 巷43 號3 樓住處，以針筒注射之方式施用第一級毒品海
    洛因1 次。嗣因另涉犯搶奪罪（另案檢察官偵辦），為警於
    97年7 月27日8 時50分許，在臺北巿士林區○○○路109 巷
    117 號前查獲，並扣得第一級毒品海洛因1 包（驗餘淨重0.
    1298公克），同日並經甲○○同意後採集尿液送驗呈嗎啡、
    可待因陽性反應，始悉上情。
二、案經臺北市政府警察局士林分局報請臺灣士林地方法院檢察
    署檢察官偵查起訴。
    理  由
一、上揭犯罪事實，業據被告甲○○於本院準備程序及審理中坦
    承不諱（參見本院卷第31頁、第35頁-36 頁），且被告於97
    年7 月27日為警所採集之尿液，經送臺灣尖端先進生技醫藥
    股份有限公司（下稱臺灣尖端公司）以氣相層析質譜儀分析
    法檢驗結果，呈嗎啡、可待因之陽性反應，嗎啡檢驗濃度約
    超出檢測範圍64,580NG/ML ，可待因則約超出19,220NG/ML
    ，有臺灣尖端公司2008年8 月6 日濫用藥物檢驗報告正本、
    濫用藥物尿液檢驗檢體監管紀錄表正本、臺北市政府警察局
    偵辦毒品案件尿液檢體委驗單影本各1 紙附卷可稽（分見毒
    偵卷第35頁、第46-47 頁），復有白色粉末1 包扣案可資佐
    證，該白色粉末經送交通部民用航空局航空醫務中心毒品鑑
    定，結果為：白色粉末1 袋，實稱毛重0.331 公克（含袋）
    ，淨重0.131 公克，取樣0.0012公克，餘重0.1298公克，檢
    出Heroin（屬毒品危害防制條例第一級毒品）及Acetylcod
    eine成分，有該中心97年8 月11日航藥鑑字第0974001 號鑑
    定書1 紙在卷可稽（見毒偵卷第39頁），堪認被告之自白與
    事實相符，足以採信。又被告前因施用毒品案件，經臺灣板
    橋地方法院以95年度毒聲字第182 號裁定送觀察、勒戒後，
    認無繼續施用毒品之傾向，由臺灣板橋地方法院檢察署檢察
    官於95年6 月27日以95年度毒偵緝字第260 號為不起訴處分
    確定，有臺灣高等法院被告前案紀錄表、臺灣板橋地方法院
    檢察署95年度毒偵緝字第260 號為不起訴處分書各1 份存卷
    可參；是本件被告甲○○於前案施用毒品罪犯後5 年內再犯
    本件施用第一級毒品之罪，堪以認定，應依法論科。
二、核被告甲○○所為，係犯毒品危害防制條例第10條第1 項施
    用第一級毒品罪。被告因施用第一級毒品海洛因而持有第一
    級毒品海洛因，其持有之低度行為分別為施用之高度行為所
    吸收，不另論罪。被告有事實欄所載論罪科刑並執行完畢之
    情形，有臺灣高等法院被告前案紀錄表1 份在卷可查，其受
    有期徒刑執行完畢後，5 年內故意再犯有期徒刑以上之本罪
    ，為累犯，應依刑法第47條第1 項之規定加重其刑。爰審酌
    被告曾因施用毒品犯行，而送觀察、勒戒後，仍未能杜絕毒
    品之誘惑，而再次施用第一級毒品，顯現其意志不堅，不能
    戒絕毒品，惟念其施用毒品乃戕害自己身心健康，尚未危及
    他人，及犯罪後坦承犯行，態度尚稱良好等一切情狀，量處
    如主文所示之刑。
三、扣案之海洛因1 包（驗餘淨重0.1298公克），係屬第一級毒
    品，故不問是否屬犯人所有，應依毒品危害防制條例第18條
    第1 項前段之規定，予以宣告沒收銷燬之。又扣案之包裝海
    洛因用之外包裝袋1 個，有防止毒品裸露、散逸之功能，且
    既與毒品分別鑑秤其重量，與毒品即無難以析離而無法個別
    宣告沒收之情事，是扣案之包裝海洛因用之外包裝袋1 個，
    係被告所有，且係供其施用第一級毒品海洛因所用之物，業
    據被告供明在卷（見本院卷第35頁），爰均依刑法第38條第
    1 項第2 款規定併予宣告沒收。
據上論斷，應依刑事訴訟法第273 條之1 第1 項、第299 條第1
項前段，毒品危害防制條例第10條第1 項、第18條第1 項、刑法
第11條前段、第47條第1 項、第38條第1 項第2 款，判決如主文
。
本案經檢察官莊富棋到庭執行職務
中    華    民    國    97    年    10    月    16    日
                  刑事第四庭法  官  吳維雅
以上正本證明與原本無異。
如不服本判決，應於收受送達後10日內向本院提出上訴書狀，其
未敘述上訴理由者，應於上訴期間屆滿後20日內向本院補提理由
書狀（均須按他造當事人之人數附繕本）。
                            書記官  劉育君
中    華    民    國    97    年    10    月    16    日
毒品危害防制條例第10條
施用第一級毒品者，處 6 月以上 5 年以下有期徒刑。
施用第二級毒品者，處 3 年以下有期徒刑。


司法院資訊處製作；財團法人民間司法改革基金會備份。
